【裁判字號】    98,訴,29
【裁判日期】    980316
【裁判案由】    毒品危害防制條例
【裁判全文】
臺灣臺北地方法院刑事判決                98年度訴字第29號
公  訴  人  臺灣臺北地方法院檢察署檢察官
被      告  甲○○
                      樓
上列被告因違反毒品危害防制條例案件，經檢察官提起公訴（97
年度毒偵字第3618號），嗣因被告於準備程序中就被訴事實為有
罪之陳述，經本院告知簡式審判程序意旨，並聽取公訴人及被告
之意見後，本院合議庭裁定由受命法官獨任依簡式審判程序審理
，判決如下：
    主  文
甲○○施用第一級毒品，累犯，處有期徒刑捌月。
    事  實
一、甲○○前於民國93年間因施用毒品案件，經本院以93年度毒
    聲字第956 號裁定送觀察、勒戒後，認有繼續施用毒品之傾
    向，再經本院以94年度毒聲字第652 號裁定令入戒治處所強
    制戒治，於94年10月12日執行完畢出所，由臺灣臺北地方法
    院檢察署檢察官於95年7 月24日以95年度戒毒偵字第98號處
    分不起訴確定。另於94年間因竊盜案件，經臺灣高雄地方法
    院以94年度簡字第3402號判決判處有期徒刑6 月，復經上訴
    於臺灣高雄地方法院合議庭以94年度簡上字第565 號判決撤
    銷改判有期徒刑1 年6 月確定，於96年9 月8 日執行完畢。
    詎仍不知戒絕毒癮，明知海洛因係毒品危害防制條例第2 條
    第2 項第1 款所明定之第一級毒品，不得持有及施用，仍於
    前述觀察、勒戒及強制戒治執行完畢釋放後5 年內，基於施
    用第一級毒品海洛因之犯意，於97年7 月29日11時11分為警
    採尿時回溯26小時內某時，在其位在臺北市松山區○○○路
    ○段110 巷5 號1 樓住處，以將第一級毒品海洛因摻水置入
    注射針筒內施打身體之方式施用第一級毒品海洛因1 次。嗣
    因被告為列管毒品人口，於97年7 月29日11時11分許至臺北
    市警察局松山分局採尿送驗後呈嗎啡陽性反應，始知上情。
二、案經臺北市政府警察局松山分局報請臺灣台北地方法院檢察
    署檢察官偵查起訴。
    理  由
一、按本件被告甲○○所犯係死刑、無期徒刑、最輕本刑為3 年
    以上有期徒刑以外之罪，其於準備程序就前揭被訴事實為有
    罪之陳述，經受命法官告知簡式審判程序之旨，並聽取其與
    公訴人之意見後，本院認無不得或不宜改依簡式審判程序進
    行之處，爰依刑事訴訟法第273 條之1 第1 項、第284 條之
    1 ，裁定本件由受命法官獨任進行簡式審判程序，合先敘明
    。
二、訊據被告對於上揭時、地施用第一級毒品海洛因之事實坦承
    不諱，且被告於97年7 月29日11時11分在臺北市政府警察局
    松山分局所採集之尿液經送驗結果，呈嗎啡陽性反應，此有
    台灣尖端先進生技醫藥股份有限公司97年8 月4 日濫用藥物
    檢驗報告、應受尿液採驗人尿液檢體採集送驗記錄表各1 份
    附卷可稽。是被告上揭出於任意性之自白與事實相符，應堪
    採為被告有罪之證據，則被告施用第一級毒品海洛因1 次之
    犯行，堪以認定。
三、被告前於93年間因施用毒品案件，經本院以93年度毒聲字第
    956 號裁定送觀察、勒戒後，認有繼續施用毒品之傾向，再
    經本院以94年度毒聲字第652 號裁定令入戒治處所強制戒治
    ，於94年10月12日執行完畢出所，由臺灣臺北地方法院檢察
    署檢察官於95年7 月24日以95年度戒毒偵字第98號處分不起
    訴確定，此有臺灣高等法院被告前案紀錄表1 紙在卷足參，
    其於前案觀察、勒戒執行完畢後，5 年內再犯本件施用毒品
    罪之事實，事證明確，應予依法論科。
四、查海洛因係毒品危害防制條例第2 條第2 項第1 款所稱之第
    一級毒品，不得非法持有、施用。核被告所為，係犯毒品危
    害防制條例第10條第1 項之施用第一級毒品罪。其施用第一
    級毒品前後，持有海洛因之低度行為，應為施用之高度行為
    所吸收，不另論罪。被告前於94年間因竊盜案件，經臺灣高
    雄地方法院以94年度簡字第3402號判決判處有期徒刑6 月，
    復經上訴於臺灣高雄地方法院合議庭以94年度簡上字第565
    號判決撤銷改判有期徒刑1 年6 月確定，於96年9 月8 日執
    行完畢之事實，有臺灣高等法院被告前案紀錄表1 份在卷可
    參，其受有期徒刑之執行完畢後，5 年以內故意再犯本件有
    期徒刑以上之罪，為累犯，應依刑法第47條第1 項之規定，
    加重其刑。爰審酌被告經觀察、勒戒及強制戒治後，仍不知
    戒惕，無視於毒品對於自身健康之戕害及國家對於杜絕毒品
    犯罪之禁令，再度施用毒品，惡性非輕，然念及於本院審理
    時坦承犯行及所犯為自戕行為等一切情狀，量處如主文所示
    之刑，以示懲儆。
據上論斷，應依刑事訴訟法第273 條之1 第1 項、第284 條之1
、第299 條第1 項前段，毒品危害防制條例第10條第1 項，刑法
第11條前段、第47條第1 項，判決如主文。
本案經檢察官蔡彥守到庭執行職務。
中    華    民    國    98    年    3     月    16    日
                  刑事第十八庭  法  官  林芳華
以上正本證明與原本無異。
如不服本判決應於收受送達後10日內向本院提出上訴書狀，並應
敘述具體理由；其未敘述上訴理由者，應於上訴期間屆滿後20日
內向本院補提理由書（均須按他造當事人之人數附繕）「切勿逕
送上級法院」。
                                書記官  林鈴芬
中    華    民    國    98    年    3     月    16    日
附錄本案論罪科刑法條
毒品危害防制條例第10條第1 項
施用第一級毒品者，處 6 月以上 5 年以下有期徒刑。


司法院資訊處製作；財團法人民間司法改革基金會備份。
